臺灣桃園地方法院刑事判決　　　　　　　 94年度訴字第177號
公　訴　人　臺灣桃園地方法院檢察署檢察官
被　　　告　甲○○　男　33歲.
指定辯護人　本院公設辯護人　乙○○
上列被告因公共危險案件，經檢察官提起公訴（93年偵字第1982
5號），本院判決如下：
    主  文
甲○○放火燒燬現未有人所在之他人所有建築物，未遂，處有期
徒刑壹年拾月。扣案之打火機壹個及保特瓶壹瓶，均沒收。
    事  實
一、甲○○於民國93年9 月間受僱於嵩盛工程股份有限公司（下
    稱嵩盛公司）擔任員工，嗣因故於同年月間某日離職後，因
    與嵩盛公司負責人丙○○發生薪資糾紛，心生不滿而萌生報
    復之意，竟基於放火燒毀現未有人所在之他人所有建築物及
    他人所有物之犯意，於同年12月13日（起訴書誤載為23日）
 　 23時15分許，騎乘車號IQP-492 號重型機車，載運預先備妥
    裝有汽油之保特瓶一瓶及攜帶打火機一個，前往嵩盛公司設
    在桃園縣中壢市○○○路○ 段115 巷46號之營業所，將前開
    裝有汽油之保特瓶內之汽油潑灑在嵩盛公司營業所後門地面
    後，再以自備之打火機將之點燃，使火苗順勢延燒並燻黑嵩
    盛公司營業所之後方鐵門，然未燒燬該建築物而不遂，然火
    勢復波及停放於該處之丙○○所有車號R2-4728 號自用小貨
    車，致該小貨車後方之右側方向燈及擋泥板均燒燬，而致生
    公共危險。旋於同日23時30分許，經民眾報案而為警在上址
    當場查獲，並扣得其所有供本件放火所用之保特瓶一瓶及打
    火機一個。
二、案經桃園縣警察局中壢分局報告臺灣桃園地方法院檢察署檢
    察官偵查起訴。
    理  由
一、訊據被告甲○○固坦認有於上開時地放火燒燬現未有人所在
    之他人所有建築物即嵩盛公司營業所未遂之犯行，惟矢口否
    認有何放火燒燬被害人丙○○所有上揭小貨車後方之右側方
    向燈及擋泥板之犯行，辯稱：我承認有放火，但是車子的方
    向燈應該沒有被燒燬。我放火之後沒多久，火就被撲滅，車
    子不可能燒壞，即使有壞，也不可能要新臺幣（下同）三萬
    元云云。然查，前揭犯罪事實，業據被害人於警詢及偵查中
    指述：甲○○潑灑汽油最初的位置就是桃園縣中壢市○○○
    路○ 段115 巷46號後門，他用打火機點燃，車號R2-4728 號
    自小貨車後半部遭火燒損，損失約三萬元。車子也被縱火，
    車子後面右側方向燈受損等語明確（參見偵卷第10頁反面、
    第11頁正面、第35頁正面），且觀之警方於現場對上揭小貨
    車之採證照片五幀以查（參見偵卷第16-17 、38頁正面），
    上揭小貨車後方之右側方向燈及擋泥板確實均已燒燬，顯與
    被害人前開指述相符一致，足認被害人前開指述應屬可採，
    是被告於上開時地確亦有放火燒燬被害人所有上揭小貨車後
    方之右側方向燈及擋泥板一情，堪可認定。此外，復有現場
    採證照片十三幀在卷可稽（參見偵卷第14-15 、17、39-42
    頁正面），並有被告所有供本件放火所用之保特瓶一瓶及打
    火機一個扣案可資佐證。綜上所述，足認被告對於上開時地
    放火燒燬現未有人所在之他人所有建築物即嵩盛公司營業所
    未遂犯行之自白，核與事實相符，應可採為論罪科刑之依據
    。至其矢口否認有何放火燒燬被害人所有上揭小貨車後方之
    右側方向燈及擋泥板之犯行，當屬事後避重就輕推諉卸責之
    詞，殊無足採。從而，本件事證已臻明確，被告犯行洵堪認
    定，應予依法論科。
二、查被告於上揭時地放火燒燬現未有人所在之他人所有建築物
    即嵩盛公司營業所未遂之行為，復波及停放於該處之被害人
    所有上揭小貨車，致該小貨車後方之右側方向燈及擋泥板均
    燒燬，而致生公共危險。核被告所為，係犯刑法第174 條第
    4 項、第1 項之放火燒燬現未有人所在之他人所有建築物罪
    、刑法第175 條第1 項之燒燬他人所有物罪。被告以一行為
    觸犯上開二罪名，為想像競合犯，依刑法第55條前段之規定
    ，應從一重之放火燒燬現未有人所在之他人所有建築物罪處
    斷。被告雖已著手放火燒燬現未有人所在之他人所有建築物
    行為之實施，惟未生既遂之結果，其犯罪尚屬未遂，爰依刑
    法第26條前段之規定，按既遂犯之刑度減輕其刑。爰審酌被
    告與被害人僅因薪資糾紛，竟萌生縱火之意而遂行之，致社
    會大眾之身家財產及公共安全於不顧，行為危害甚鉅，惡性
    甚重，幸而案發當時尚有民眾在場，即時將火撲滅及報警，
    而未釀成重大災難，及被告犯後僅坦認部分犯行，難認悔意
    甚堅等一切情狀，量處如主文所示之刑，以資懲儆。至扣案
    之保特瓶一瓶及打火機一個，均係被告所有供本件放火所用
    之物，業據被告於警詢及偵審中供明在卷，爰依刑法第38條
    第1 項第2 款規定，併予宣告沒收。
據上論斷，依刑事訴訟法第299 條第1 項前段、刑法第174 條第
4 項、第1 項、第175 條第1 項、第55條、第26條前段、第38條
第1項第2款，判決如主文。
本件經檢察官孫沛琦到庭執行職務。
中　　華　　民　　國　　94　　年　　2 　　月　　5 　　日
                        臺灣桃園地方法院刑事第十二庭
                            審判長法  官    游  紅  桃
                                  法  官    黃  永  定
                                  法  官    林  家  賢
上列正本證明與原本無異。
如不服本判決，得自收受送達之日起10日內，向本院提起上訴。
                                  書記官    戴  育  萍
中　　華　　民　　國　　94　　年　　2 　　月　　5 　　日
附錄本判決論罪科刑法條：
刑法第174條︰
放火燒燬現非供人使用之他人所有住宅或現未有人所在之他人所
有建築物、礦坑、火車、電車或其他供水、陸、空公眾運輸之舟
、車、航空機者，處三年以上十年以下有期徒刑。
放火燒燬前項之自己所有物，致生公共危險者，處六月以上五年
以下有期徒刑。
失火燒燬第一項之物者，處六月以下有期徒刑、拘禁或三百元以
下罰金。
失火燒燬前項之物，致生公共危險者，亦同。
第一項之未遂犯罰之。
刑法第175條：
放火燒燬前二條以外之他人所有物，致生公共危險者，處一年以
上七年以下有期徒刑。
放火燒燬前二條以外之自己所有物，致生公共危險者，處三年以
下有期徒刑。
失火燒燬前二條以外之物，致生公共危險者，處拘役或三百元以
下罰金。
